【裁判字號】    89,訴,281
【裁判日期】    891023
【裁判案由】    偽造文書等
【裁判全文】
臺灣士林地方法院刑事判決                          八十九年度訴字第二八一號
    公  訴  人  臺灣士林地方法院檢察署檢察官
    被      告  乙○○
右列被告因偽造文書等案件，經檢察官提起公訴 (八十九年度偵字第三二五○號)，
本院判決如左：
    主  文
乙○○連續意圖為自己不法之所有，而侵占對於業務上所持有之物，處有期徒刑壹年
。緩刑年。
偽造之「李萬清」、「江清芳」署押各壹枚均沒收。
    事  實
一、乙○○於民國八十二年十一月三十一日起，任職於南陽實業股份有限公司（下稱
    南陽公司）擔任業務員，負責汽車銷售及收款工作，係從事業務之人。詎其竟意
    圖為自己不法之所有，基於概括犯意，自八十八年十二月間起至八十九年一月間
    止，在台北縣、市等地，連續將南陽公司客戶蔡明家、李智傑、正原交通公司、
    昱星交通公司、昱豪交通公司、施幸安、安立交通公司、正義交通公司、呂純憶
 、千萬汽車公司、黃信翔、北松交通公司等所交付予伊之車款計新台幣（以下同
    ）六百七十一萬三千元侵占入己（侵占之時間、地點、金額詳如附表所示）。乙
    ○○並於八十九年一月十七日及十八日在台北市○○區○○路南陽公司之交車中
    心，先後偽造南陽公司課長李萬清、經理江清芳之署押於交車表上，以表示彼二
    人同意交車之意，並將該經偽造之交車表行使交付予不知情之掌管出車之人，憑
    以提領引擎號碼為ＶＡ─ＡＮ二五三五四號汽車乙輛，而將所取得之車輛交付了
    其侵占車款之客戶蔡明家，致生損害於李萬清、江清芳及南陽公司。
二、案經被害人南陽公司訴由台北市政府警察局大同分局報告臺灣士林地方法院檢察
    署檢察官偵查起訴。
    理  由
一、訊據被告對於右揭犯罪事實均自白不諱，核與被害人南陽公司告訴代理人甲○○
    指訴及證人李萬清、江清芳於警訊時所證情節相符，並有交車記錄表一十二紙、
    新車展示計劃申請單六張、交車表一張、被告所簽立之切結書一紙、被告簽發之
    支票及退票理由單各十張在卷可憑，是事證明確，被告犯行堪予認定，應依法論
    科。
二、核被告所為係犯刑法第三百三十六條第二項之業務侵占罪、刑法第二百十條、第
 二百十六條之行使偽造文書罪。其先後多次侵占犯行，時間緊接，犯罪構成要件
    相同，顯係基於概括犯意而為之，為連續犯，應依同法第五十六條以一罪論，並
    加重其刑。其先後二次偽造署押行為，目的在完成同一份交車單，達到准予領車
    之目的，應認係偽造文書之接續行為，且為偽造文書之一部，不另論罪。被告偽
    造交車單後持以行使，其偽造之低度行為，為行使之高度行為所吸收，不另論擬
    。起訴書於論罪欄雖漏引刑法第二百十六條，惟檢察官於論告時已加以補充，附
    此敘明。另被告所犯前開業務侵占罪與行使偽造私文書二罪間，有方法結果之牽
    連關係，應依刑法第五十五條之規定，從一重之業務侵占罪處斷。爰審酌被告前
    無犯罪紀錄，品性尚佳，其犯罪之動機、目的，所生之損害非輕，犯罪後自白犯
    行不諱，態度良好，及已清償五十二萬元予被害人，確有償還被害人損害之誠意
    等一切情狀，量處如主文所示之刑示懲。末查，被告前未曾受有期徒刑以上刑之
    宣告，有臺灣高等法院檢察署刑案紀簡覆表一份在卷可憑，其因一時貪念，短於
    思慮，致觸犯本案犯行，經此偵審程序及刑之宣告後，當知警惕，量無再犯之虞
    ，本院認前開對其宣告之刑，以暫不執行為適當，爰併宣告緩刑三年，以啟自新
    。
三、偽造之「李萬清」、「江清芳」署押各一枚應依刑法第二百十九條之規定沒收。
據上論斷，應依刑事訴訟法第二百九十九條第一項前段、刑法第五十五條、第三百三
十六條第二項、第二百十六條、第二百十條、第二百十九條、第五十五條、第七十四
條第一款，罰金罰鍰提高標準條例第一條前段，判決如主文。
本案經檢察官陳傳宗到庭執行職務
中    華    民    國      八十九        年      十      月      二十三  日
                                  臺灣士林地方法院刑事第二庭
                                          法  官
右正本證明與原本無異。
如不服本判決，應於判決送達後十日內，向本院提出上訴狀。
                                          書記官
中    華    民    國      八十        年              月              日
附表：
    車主      交車時間            交車地點                      侵占金額（新台幣）
1.  蔡明家    八十九年一月十五日  台北市○○○路二十二巷十八號  七十九萬六千元
2.  李智傑    八十九年一月二十日  台北縣景平路四十五號          五十萬九千元
3.  正原公司  八十九年一月二十一日  同上                        五十萬元
4.  昱星公司  八十九年一月二十五日台北市○○路二一八號          四十一萬八千元
5.  昱豪公司  八十九年一月二十六日  同上                        四十八萬九千元
6.  施幸安    八十九年一月二十二日台北市○○○路台朔大樓前      七十九萬六千元
7.  安立公司  八十八年十二月三十日台北縣景平路四十五號          五十二萬一千元
8.  正義公司  八十九年一月四日      同上                        四十九萬一千元號
9.  呂純憶    八十九年一月五日      同上                        四十七萬九千元
10. 千萬公司  八十九年一月四日      同上                        五十一萬七千元
11. 黃信翔    八十九年二月十日      台北縣鶯歌鎮○○路一○二號  七十一萬八千元
              （南陽公司交車）      二樓
12. 北松公司  八十九年一月間        台北縣景平路四十五號        四十七萬九千元
                                                          合計：六百七十一萬三千元
附錄本案論罪科刑法條全文
刑法第三百三十六條第二項
對於業務上所持有之物，犯前條第一項之罪者，處六月以上五年以下有期徒刑，得併
科三千元以下罰金。
刑法第二百十六條
行使第二百十條至第二百十五條之文書者，依偽造、變造文書或登載不實事項或使登
載不實事項之規定處斷。
刑法第二百十條偽造、變造私文書，足以生損害於公眾或他人者，處五年以下有期徒
刑。


司法院資訊處製作；財團法人民間司法改革基金會備份。
